【裁判字號】    90,交聲,384
【裁判日期】    900801
【裁判案由】    違反道路交通管理處罰條例聲明異議
【裁判全文】
臺灣臺北地方法院交通事件裁定          九十年度交聲字第三八四號
    異議人即
    受處分人    統一東京股份有限公司
    法定代理人  小崎洋一
    代理人      張嘉慧
右列受處分人因違反道路交通管理處罰條例案件，對於台北市交通事件裁決所中華民
國九十年四月十三日所為之處分（原處分案號為：北市裁三字第車裁二二－ＺＢ00
00000號），聲明異議，本院裁定如左：
        主      文
異議駁回。
        理      由
一、按汽車行駛高速公路，應依速限標誌指示，高速公路交通管制規則第五條第一項
    前段定有明文，再汽車行駛於高速公路，而不遵管制之規定者，處汽車駕駛人新
    台幣（下同）三千元以上六千元以下罰鍰，道路交通管理處罰條例第三十三條第
    一項定有明文。又依道路交通管理處罰條例第六十三條第一項第一款規定，汽車
    駕駛人違反同條例第三十三條第一項之規定，原應予記違規點數一點，然此僅限
    於自然人情況下，始得予記點，蓋觀諸同條例第六十三條第三項規定，違規記點
    在六個月內，達六點以上者，吊扣駕駛執照，而駕駛執照僅自然人得申請，故受
    處分人係法人，無從予以記違規點數。
二、本件受處分人即異議人統一東京股份有限公司所有車號Ｒ七－八八二八號自用小
    客車，出租予統一企業股份有限公司職員王家全使用，王家全於民國九十年一月
    二十二日上午八時二分許，駕駛上開車輛，在國道八號東向一二公里限速時速九
    十公里路段，以時速一０七公里速度行駛，為內政部警政署國道公路警察局第五
    警察隊新市分隊警員郭振雄以雷達測速儀測得超速，並以拍照方式存證，復以受
    處分人有違反道路交通管理處罰條例第三十三條第一項規定之行為掣單舉發，經
    舉發機關將舉發違反道路交通管理事件通知單寄送予受處分人，經受處分人於應
    到案日期九十年三月二日前收受，並轉交予王家全，適逢王家全出國，待王家全
    返國後，始由受處分人於九十年三月二十七日申訴，原處分機關函請舉發機關調
    查結果，仍認受處分人有上開違規行為，乃依道路交通管理處罰條例第三十三條
    裁處受處分人六千元罰鍰。
三、訊據受處分人之代理人雖坦承有於右開時地超速之違規行為不諱，惟辯稱：受處
    分人公司為汽車租賃公司，右開車輛出租予統一企業股份有限公司，並由該公司
    之王家全使用，當時收到違規通知單後，為使王家全確認違規是否有異議，遂郵
    寄王家全，未料王家全不在國內，至其回國時，已超過應到案日期，為此希望以
    低額裁罰云云，然查：右開違規事實，業據受處分人於聲明異議狀內坦承不諱，
    並有舉發照片一張在卷為憑，按對於違反本條例之行為，應按其違反條款規定之
    處罰對象，填製舉發違反道路交通管理事件通知單（以下簡稱通知單），並於被
    通知人欄勾記，如係逕行舉發者，其通知聯應按已查明之資料填註車牌號碼、車
    輛種類、車主姓名或名稱及地址，並於通知單上方空白處加註逕行舉發之文字後
    ，由舉發機關送達被通知人，行為時違反道路交通管理事件統一裁罰標準及處理
    細則第十一條第一項第二款定有明文，是逕行舉發案件，由舉發機關將通知單送
    達受處分人，即完成舉發程序，本件右開通知單業據受處分人之代理人到庭自承
    ：於應到案日期收受通知單等情，並有內政部警政署國道公路警察局第五警察隊
    九十年七月二十五日公警國五刑字第八四一八號函覆：右開車輛通知單，於九十
    年二月十五日以台南安南郵局第五八六七九號大宗掛號寄送車主，經查該郵件於
    九十年二月十六日已妥投無訛，此有舉發機關上開函文附卷可稽，依上開處罰細
    則第十一條第一項第二款規定，本件舉發程序已完成；又按違反道路交通管理事
    件行為人，未依規定自動繳納罰鍰，或未依規定到案聽候裁決，處罰機關應於一
    個月內依標準表逕行裁決，行為時違反道路交通管理事件統一裁罰及處理細則第
    四十四條第一項亦有明定，本件通知單既於應到案日期前寄送予受處分人，受處
    分人依法可於期限內自動繳納罰鍰，或依規定到案聽候裁決，原處分機關依標準
    表規定，僅可裁罰法定罰鍰最低額度，詎受處分人未及時於應到案日期前申訴，
    依標準表規定，自應裁處法定最高額度，姑不論受處分人是否將通知單轉交予使
    用人，使用人是否出國而無法收受轉交通知單，均無礙於舉發機關依法完成之舉
    發程序及原處分機關依法裁處受處分人罰鍰最高額度，蓋受處分人為本件通知單
    之被通知人，在未依法辦理轉移駕駛人情形下，自應以受處分人之收受通知單及
    是否於應到案日期前申訴，為原處分機關裁罰之依據。從而，受處分人所辯，不
    足採信。本件事證明確，受處分人之違規行為堪以認定。
四、綜上所述，受處分人確有在右開時地超速行駛之違規行為，原處分機關因受處分
    人未於應到案日期前申訴，遂依道路交通管理處罰條例第三十三條第一項之規定
    從重裁處受處分人六千元，核無違誤，本件受處分人之異議為無理由，自應將其
    異議駁回。
據上論斷，應依道路交通案件處理辦法第十九條，裁定如主文。
中      華      民      國    九十      年      八      月      一      日
                          臺灣臺北地方法院交通法庭
                                  法  官  李  麗  玲
右正本證明與原本無異。
如不服本裁定，應於裁定送達後五日內向本院提出抗告狀。
                                  書記官  江  虹  儀
中      華      民      國    九十     年      八       月      一      日


司法院資訊處製作；財團法人民間司法改革基金會備份。
